臺灣新北地方法院民事裁定
111年度事聲字第27號
異  議  人  李高月嬌
            高青山  

相  對  人  高清標  
上列當事人間聲請確定訴訟費用額事件，異議人對於本院司法事
務官於民國111年3月3日所為之110年度司聲字第891號裁定聲明
異議，本院裁定如下：
    主  文
異議駁回。
    理  由
一、按司法事務官處理事件所為之處分，與法院所為者有同一之
    效力；當事人對於司法事務官處理事件所為之終局處分，得
    於處分送達後10日之不變期間內，以書狀向司法事務官提出
    異議。司法事務官認前項異議有理由時，應另為適當之處分
    ；認異議為無理由者，應送請法院裁定之。法院認第1項之
    異議為有理由時，應為適當之裁定；認異議為無理由者，應
    以裁定駁回之，民事訴訟法第240條之3、第240條之4第1項
    至第3項分別定有明文。查，本院110年度司聲字第891號裁
    定（下稱原裁定）於民國111年3月10日及同年3月14日分別
    送達於異議人李高月嬌、高青山（下均逕稱其名，並合稱異
    議人），其等分別於111年3月15日、111年3月21日提出異議
    ，司法事務官認其異議無理由而送請本院裁定，核與上開條
    文規定及意旨相符，合先敘明。
二、異議意旨略以：
　㈠李高月嬌異議略以：原裁定認伊應賠償相對人訴訟費用（下
    同）2萬7,725元，應與相對人於市場攤位所收之租金互為抵
    銷。
　㈡高青山異議略以：不知相對人所委託鑑定之公司為何及是否
    有支付鑑定費用15萬元。再者，鐵皮攤位租金為每月5萬5,0
    00元，自101年7月1日起迄今之租金均由相對人獨自收取，
    異議人及第三人等均無分得任何費用，是鑑定費用及爭訟費
    用應均由相對人自行給付。
　㈢據此，爰依法提起本件聲明異議，廢棄原裁定等語。
三、按法院未於訴訟費用之裁判確定其費用額者，第一審受訴法
    院於該裁判有執行力後，應依聲請以裁定確定之；依此裁定
    所確定之訴訟費用額，應於裁定送達之翌日起，加給按法定
    利率計算之利息，民事訴訟法第91條第1項、第3項分別定有
    明文。此一確定訴訟費用額之程序，僅在審究有求償權之一
    造當事人所開列之費用項目，及其提出支付費用之計算書等
    證據，是否屬於訴訟費用之範圍，以確定應負擔訴訟費用之
    他造當事人所應賠償其訴訟費用之數額，至訴訟費用究應由
    何人負擔、按何比例負擔，悉依命負擔訴訟費用之確定裁判
    主文定之，不容於確定訴訟費用額之程序中，更為不同之酌
    定（最高法院98年度台抗字第705號裁定意旨參照）。準此
    ，當事人在該程序中，自僅得就各個費用項目是否為法律上
    之訴訟費用、數額之計算有無錯誤加以爭執。
四、經查：
　㈠本件第三人高鍇欣（下逕稱其名）前以相對人、異議人及第
    三人等為被告，起訴請求將兩造所共有座落於新北市○○區○○
    街00巷000號旁之鐵皮建物（下稱系爭未辦保存登記之不動
    產）應予變價分割，所得價金依相對人於民國108年5月7日
    民事起訴狀附表二所示之比例分配等語。經本院於109年3月
    18日以108年度訴字第1856號為第一審判決，判命高鍇欣、
    相對人、異議人及第三人等就系爭未辦保存登記之不動產予
    以變價分割，所得價金及其訴訟費用均由第一審判決附表按
    高鍇欣、相對人、異議人及第三人等之應有部分比例負擔。
    其後，相對人不服於109年4月9日提起上訴，經臺灣高等法
    院（下稱高等法院）於110年1月26日以109年度上易字第543
    號判決（下稱第二審判決），廢棄改判系爭未辦保存登記之
    不動產之事實上處分權應予原物分割並全部分配予高鍇欣取
    得，並由高鍇欣按第二審判決之附表【C欄】所示金額補償
    金錢予相對人、異議人及第三人等，第一、二審訴訟費用由
    高鍇欣、相對人、異議人及第三人等按第二審判決附表【A
    欄】所示比例負擔確定在案，業據本院調取各該卷宗審閱查
    核無訛。
　㈡次查，本件異議人前詞置辯之理由無非仍係就關於其與相對
    人間就前開案件為實體法上之主張，而非就原裁定確定訴訟
    費用之計算方式、數額或是否屬訴訟費用等事項為異議，是
    依前揭規定與說明，異議人所提上開異議理由，已難認於法
    相符。再者，綜觀第二審判決所繳納之訴訟費用，第二審之
    訴訟費用為1萬6,350元，本件系爭不動產鑑價費為15萬元，
    有第二審裁判費收據及景陽不動產估價師事務所鑑價費收據
    各一紙在卷可考（見高等法院上易字卷第15頁、見本院司聲
    卷第63頁），高青山異議稱不知相對人是否支出鑑定費用，
    與卷內證據相違，自不足採。而第二審訴訟費用及鑑定費均
    由相對人所預納，共計16萬6,350元【計算式：1萬6,350元＋
    15萬元＝16萬6,350元，元以下四捨五入】，再依附表所示之
    應有部分計算，李高月嬌、高青山各應對相對人負擔2萬7,7
    25元之訴訟費用。縱於原裁定之計算書於聲請人所預納之計
    算式有所誤繕（16,350元誤載為16,50），然並不影響計算
    書及附表計算結果。從而，原裁定就本件對異議人應賠償予
    相對人所確定之訴訟費用額，核其金額亦屬正確無誤，自於
    法無不合。異議意旨仍指摘原裁定不當，求予廢棄云云，為
    無理由，應予駁回。
五、據上論結，本件聲明異議為無理由，依民事訴訟法第240 條
    之4 第3 項後段，裁定如主文。
中　　華　　民　　國　　111 　年　　7 　　月　　19　　日
                  民事第五庭  法　官　王  廷
以上正本係照原本作成。
如對本裁定抗告須於裁定送達後10日內向本院提出抗告狀，並應
繳納抗告費新臺幣1,000元整。
中　　華　　民　　國　　111 　年　　7 　　月　　19　　日
                                書記官　黃信樺
附表：
共 有 人 應有部分比例 應負擔訴訟費用額 （新臺幣） 李高月嬌 1/6 2萬7,725元 陳高森枝 1/6 2萬7,725元 高青山 1/6 2萬7,725元 高維志 高瑄鎂 莊淑珍 1/6 （公同共有） 2萬7,725元 

計算書：
　項        目 金額（新臺幣） 備註 　第一審裁判費 1萬900元 由第三人高鍇欣預納 　第二審裁判費 1萬6,350元 由相對人高清標預納 　第二審鑑定費 15萬元 同上 附註：（元以下四捨五入） 相對人共預納16萬6,350元【計算式：1萬6,350元＋15萬元＝16萬6,350元，元以下四捨五入】，訴訟費用由兩造應有部分6分之1比例負擔，為2萬7,725元【計算式：16萬6,350元×1/6＝2萬7,725元】。